臺灣高等法院刑事裁定
                                      109年度抗字第490號
抗  告  人
即受 刑 人  張紘銘


上列抗告人因聲請定應執行刑案件，不服臺灣桃園地方法院於中
華民國109年2月10日所為108年度聲字第4776號裁定，提起抗告
，本院裁定如下：
    主  文
抗告駁回。
    理  由
一、本件原審於民國109年2月18日送達時，漏未檢附原裁定之附
    表，此有原審法院送達證書、109年3月9日桃院祥刑益108聲
    4776字第1090008339號函稿可稽(見原審卷第35頁、41頁)，
    當時尚不生合法送達之效力。嗣於原裁定正本連同附表合法
    送達後，受執行人提起本件抗告，未逾抗告期間，本院自應
    為實體審理，合先敘明。
二、原裁定意旨略以：抗告人即受刑人甲○○所犯如附表所示之罪
    ，先後經判處如附表所示之罪刑(其中附表編號2、3所示罪
    刑，經原確定判決定其應執行刑為有期徒刑4月，如易科罰
    金，以新臺幣《下同》1千元折算1日)確定，符合裁判確定前
    犯數罪情形，且原審為其犯罪事實最後判決之法院，有各該
    刑事判決書、本院被告前案紀錄表可稽。檢察官聲請就上開
    各罪合併定其應執行之刑，核屬正當，應予准許，爰依刑事
    訴訟法第477條第1項、刑法第53條、第51條第5款、第 41條
    第1項前段等規定，就受刑人所犯如附表所示之罪所處之刑
    ，裁定應執行有期徒刑1年1月，並諭知如易科罰金，以1千
    元折算1日等語。
三、抗告意旨略以：附表編號1所示賭博部分，已於106年執行完
    畢；附表編號2、3所示妨害自由部分，當初採認罪協商減少
    耗費司法資源，對於法院判決不服，為此請求撤銷原裁定，
    更為適當之裁定等語。
四、按裁判確定前犯數罪者，併合處罰之；數罪併罰，有二裁判
    以上者，依刑法第51條之規定，定其應執行之刑；數罪併罰
    ，宣告多數有期徒刑者，於各刑中之最長期以上，各刑合併
    之刑期以下，定其刑期，但不得逾30年，刑法第50條第1項
    前段、第53條、第51條第5款定有明文。是二裁判以上之數
    罪併罰，係在各該有罪裁判均確定後，本於刑罰經濟及責罰
    相當原則，由檢察官依刑事訴訟法第477條第1項規定，聲請
    該案犯罪事實最後判決之法院以裁定定其應執行之刑。各該
    有罪裁判既已確定，倘受刑人對之仍有不服，應循再審或非
    常上訴制度救濟，無從在定應執行刑之程序中提出爭執。再
    者，二裁判以上之數罪，符合數罪併罰要件者，不能僅因部
    分所科之刑業經執行完畢，即認檢察官該部分之聲請不合法
    ，仍應與其他部分合併定其應執行刑；至於已經執行完畢部
    分，當然不能重複執行，應由檢察官於指揮執行所定應執行
    刑時扣除之，不致侵害受執行人之權益。又執行刑之量定，
    由法院依法行使裁量權，個案之裁量判斷，除非全然喪失權
    衡意義，或其裁量行使顯有違比例原則、平等原則等情形，
    不得任意指為違法。　　
五、經查：抗告人即受刑人甲○○因犯如附表所示之罪，經法院判
    處如附表所示之刑確定（按附表編號4「最後事實審判決日
    期」欄有誤載，應更正如本件附表所示），合於裁判確定前
    犯數罪之情形，且原審為其犯罪事實最後判決之法院，依檢
    察官之合法聲請，裁定定其應執行刑等情，業經本院核閱案
    卷查核無誤。且經本院審查，認原裁定行使自由裁量，未逾
    刑法第51條第5款之法律外部性界限，對於受刑人所犯數罪
    為整體非難評價，適用限制加重原則之量刑原理，給予受刑
    人適度之刑罰折扣，所酌定之應執行刑，符合法律授與裁量
    權之目的，並無違反比例原則、平等原則、責罰相當原則、
    重複評價禁止原則等情形，亦無逸脫法律秩序理念及法律目
    的之內部性界限，所諭知易科罰金之折算標準，亦採有利於
    受刑人之以1千元折算1日，並無違誤。受刑人雖以前詞提起
    本件抗告，惟依上開說明，附表編號1所示罪刑即令執行完
    畢，其與附表編號2至4所示罪刑既符合數罪併罰之要件，仍
    應定其應執行刑，於檢察官指揮執行時，扣除已執行部分，
    不致侵害受執行人之權益；又受刑人對於附表編號2、3所示
    確定判決即令不服，應另循再審或非常上訴制度救濟，與定
    應執行刑無涉，尚非本件程序所得置喙。此外，受刑人未具
    體指明原裁定有何其他違法或不當情形，其僅憑前詞，提起
    本件抗告，為無理由，應予駁回。
六、依刑事訴訟法第412條，裁定如主文。
中　　華　　民　　國　　109 　年　　4 　　月　　6 　　日
              　　刑事第六庭    審判長法　官  劉方慈
                                      法　官  林家賢
                                      法　官  朱嘉川
以上正本證明與原本無異。      
如不服本裁定，應於收受送達後5日內向本院提出抗告狀。
                                      書記官  尤朝松
中　　華　　民　　國　　109 　年　　4 　　月　　7 　　日
附表：
編  號  1 2 3 4 罪  名  賭博 妨害自由 妨害自由 賭博 宣告刑  有期徒刑6月,如易科罰金,以新臺幣(下同)3千元折算1日。 有期徒刑3月,如易科罰金,以1千元折算1日。 有期徒刑2月,如易科罰金,以1千元折算1日。 有期徒刑4月,如易科罰金,以1千元折算1日。 犯罪日期  103.7-104.11 105.2.15 同左 103.11-104.11.30 偵查(自訴)機關年度案號  桃園地檢105年度少連偵字第38、 39號 桃園地檢106年度調偵字第557號、106年度偵字第19191號 同左 桃園地檢106年度調偵字第557號 最後事實審 法院 桃園地院 桃園地院 同左 桃園地院  案號 105年度壢簡字第949號 106年度訴字第859號 同左 106年度訴字第859號  判決日期 105年12月8日 108年4月29日 同左 108年10月18日 確定判決  法院 桃園地院 桃園地院 同左 桃園地院  案號 105年度壢簡字第949號 106年度訴字第859號 同左 106年度訴字第859號  判決確定日期 106年1月3日 108年6月3日 同左 108年11月11日 是否為得易科罰金之案件  是 是 是 是 備註  已執行完畢 編號2、3之罪經原確定判決定應執行刑為有期徒刑4月,如易科罰金,以1千元折算1日。